

hola@evasanchez.me 20 de noviembre de 1989 Barcelona

Eva Sánchez Nóbrega

Tras haber ejercido como especialista digital y copywriter en agencias publicitarias de ámbito nacional, decidí ampliar mi experiencia y conocimientos en comunicación gastroenológica.

Para ello en los últimos meses he cursado un Postgrado en Comunicación Gastronómica y Enológica y he realizado prácticas formativas como redactora de los especiales de gastronomía del Periódico de Catalunya.

Experiencia laboral

Abril 2014-Julio 2014: Redactora en el Periódico de Catalunya

Community management de Gourmet's Club (El Periódico) y la marca Raimat Organización de eventos para Gourmet's Club y Raimat Creación de contenidos digitales para el portal Puentes RU Contacto con clientes, proveedores y anunciantes

Junio 2013-Marzo 2014: Copywriter en J.Goy

Cuentas: Xiringuito Escribà, Vueling

Elaboración del plan estratégico en social media Community management y gestión de la presencia online Realización de creatividades Contacto con bloggers y medios Redacción de contenidos web Redacción de newsletters y notas de prensa

Junio 2010-Junio 2013: Social Media Manager en Arista Barcelona

Cuentas: Danone, Bollycao, Expogrupo, Abertis Autopistas

Elaboración del plan estratégico en social media Community management y gestión de la presencia online Informe de resultados: KPIs y Best Practices Benchmarking de la competencia Contacto con bloggers y medios Redacción de contenidos web Redacción de newsletter y notas de prensa SEO semántico

Estudios

2014

Postgrado de especialización en Comunicación Gastronómica y Enológica en Universitat Abat Oliva CEU

2007-2011

Publicidad y RRPP en Universitat Autònoma de Barcelona

Idiomas

Catalán: Competencia nativa Español: Competencia nativa

Inglés: Competencia profesional básica

Competencias informáticas

Ofimática (Word, Excel y Power Point): Competencia profesional completa

Diseño (Photoshop): Competencia básica